臺灣雲林地方法院刑事判決　　　　　　　　　　　　　　九十年度易字第七九五號
　　公　訴　人　臺灣雲林地方法院檢察署檢察官
　　被　　　告　甲○○
右列被告因家庭暴力之傷害案件，經檢察官提起公訴（九十年度偵字第三四七九號）
，本院判決如左：
    主  文
甲○○傷害人之身體，處拘役伍拾日，如易科罰金，以佰元折算壹日。
    事  實
一、甲○○與乙○○係夫妻關係，二人平時感情不睦，民國（下同）九十年七月三十
    一日上午七時許（公訴人誤載為八月一日），在雲林縣斗南鎮新崙里十九鄰溝心
    八之一號住處發生爭執，乙○○心覺委屈，便進廚房欲以水果刀割腕自殺，為其
    婆婆張金蔥撞見，張金蔥即叫甲○○進廚房勸乙○○，並趁機搶走水果刀不要讓
    其自殺，且迅速打電話請鄰長沈寶專至住處來勸阻乙○○自殺，鄰長沈寶專到達
    時，甲○○與乙○○二人手握在一起爭奪水果刀，沈寶專見勢便將該水果刀取下
    ，乙○○又以頭部撞擊廚房牆壁，惟在沈寶專勸解下，要求甲○○出廚房外，乙
    ○○便停止撞牆動作。嗣於九十年七月三十一日晚間二十三時許，甲○○工作後
    前往朋友處飲酒後回至住處時，又再與其妻乙○○因細故發生爭吵，甲○○即基
    於傷害之犯意，出手毆打乙○○，致乙○○受有頭部外傷、腦震盪、胸部鈍傷、
    右肘鈍挫傷等傷害。
二、案經被害人乙○○訴由雲林縣警察局斗南分局報請臺灣雲林地方法院檢察署檢察
    官偵查起訴。
    理  由
一、訊據被告甲○○固不否認於右揭時、地與告訴人乙○○有發生爭吵衝突，惟矢口
    否認對乙○○有何傷害犯行，且辯稱：是我太太撞牆自己受傷的，我還去阻擋撞
    牆，她的傷勢大部分都是當天早上自己撞牆的傷，晚上我沒有打她云云。然查，
    右揭事實，業據告訴人乙○○於警訊及本院審理時指訴綦詳，復有財團法人天主
    教若瑟醫院診斷證明書在卷可稽。且證人張金蔥於警訊及本院審理中證稱：「於
    九十年七月三十一日上午七時許，‧‧，我媳婦就自己用頭撞牆，當時我兒子與
    鄰長（沈寶專）有去阻止她，並沒有發現有受傷，所以她如何受傷我不知道」等
    語。證人沈寶專於偵訊中證稱：「我過去時他們夫妻已未吵架了，只看到他們二
    人搶一把刀子，而告訴人只用頭去撞牆，而看到頭額有點紅紅的而已」等語。依
    上開證人之證詞可知，告訴人乙○○於七月三十一日上午七時許，以頭撞牆並未
    造成很大傷害。又參以上開診斷證明書之內容，告訴人乙○○所受傷害部位不僅
    受有頭部外傷、腦震盪傷害外，並有胸部鈍傷、右肘鈍挫傷等傷害。足證被告所
    辯告訴人所受之傷害均係其自己撞牆所致，顯與事實不合，告訴人乙○○所受之
    上開傷害，自係如告訴人指訴係與被告爭吵時，為被告出手毆打所致無誤。綜上
    所述，被告上開辯稱，顯屬事後卸責之詞，不足採信。本件事證明確，被告犯行
    堪以認定。
二、核被告甲○○所為，係犯刑法第二百七十七條第一項之傷害罪。而告訴人為被告
    之配偶，屬家庭暴力防治法第三條第一款之家庭成員，被告上開所為，係屬家庭
    暴力防治法第二條第二項之家庭暴力罪。爰審酌被告之品行、智識程度、犯罪之
    動機、目的、犯罪時所受之刺激、使用之手段，被告與告訴人為夫妻關係，二人
    生活狀況僵化溝通不良，被告全無維護幸福家庭之心，酒後藉機毆打被害人，告
    訴人所受肉體上及精神心靈上之傷害程度，及被告犯罪後態度不佳，並未提出具
    體改變計劃等一切情狀，量處如主文所示之刑，並諭知易科罰金之折算標準，以
    資懲儆。
據上論斷，應依刑事訴訟法第二百九十九條第一項前段，刑法第二百七十七條第一項
、第四十一條第一項前段，罰金罰鍰提高標準條例第一條前段、第二條，判決如主文
。
本案經檢察官施添寶到庭執行職務。
中      華      民      國    九十一    年      一      月      十      日
                                         臺灣雲林地方法院刑事第二庭
                                             法  官  紀文勝
右正本證明與原本無異
如不服本判決，應於判決送達後十日內向本院提出上訴狀。
                                             書記官  許立昌
中      華      民      國    九十一    年      一      月      十一    日
中華民國刑法第二百七十七條：
傷害人之身體或健康者，處三年以下有期徒刑、拘役或一千元以下罰金。
犯前項之罪因而致人於死者，處無期徒刑或七年以上有期徒刑；致重傷者，處三年以
上十年以下有期徒刑。
